臺灣士林地方法院刑事判決　　　　　　　 96年度易字第623號
公　訴　人　臺灣士林地方法院檢察署檢察官
被　　　告　甲○
上列被告因竊盜案件，經檢察官提起公訴（96年度偵緝字第421
號），經被告於準備程序中就被訴事實為有罪之陳述，本院合議
庭裁定改由受命法官獨任進行簡式審判程序，並判決如下：
    主  文
甲○竊盜，處有期徒刑肆月，如易科罰金以銀元佰元即新臺幣
玖佰元折算壹日。
    事實及理由
一、本件被告甲○所犯非死刑、無期徒刑或最輕本刑有期徒刑三
    年以上之罪，亦非高等法院管轄第一審案件，且於準備程序
    進行中，被告先就被訴事實為有罪之陳述，經告知被告簡式
    審判程序之旨，並聽取檢察官、被告之意見後，本院合議庭
    裁定由受命法官進行簡式審判程序，是本件之證據調查，依
    刑事訴訟法第273 條之2 規定，不受同法第159 條第1 項、
    第161 條之2 、第161 條之3 、第163 條之1 及第164 條至
    第170 條規定之限制，合先敘明。
二、本件犯罪事實如下：甲○於民國92年12月27日下午某時許（
    起訴書誤載為當日夜間10時30分許），意圖為自己不法之所
    有，侵入臺北市○○區○○路1 段103 號6 樓乙○○住處（
    無故侵入住宅部分未據告訴），竊取乙○○所有之電腦螢幕
    1 臺及滑鼠1 個。嗣經乙○○於同日晚間10時30分許返家發
    現後報警，經警於現場採集指紋，比對後與甲○之檔存指紋
    相符，始悉上情。
三、本件證據除引用如附件檢察官起訴書之記載外，尚有被告甲
    ○於本院準備程序時之自白為證。
四、按被告行為後，刑法業於94年2 月2 日修正公布，並於95年
    7 月1 日起施行，應依修正後刑法第2 條第1 項之準據法規
    定，為「從舊從輕」之比較，且比較新舊法時，應就罪刑有
    關之共犯、未遂犯、想像競合犯、牽連犯、連續犯、結合犯
    ，以及累犯加重、自首減輕暨其他法定加減原因（如身分加
    減）與加減例等一切情形，綜其全部罪刑之結果而為比較後
    ，再適用有利於行為人之法律處斷，而不得一部割裂分別適
    用不同之新舊法（最高法院95年度第8 次刑事庭會議決議參
    照）。本院依修正後刑法第2 條第1 項規定，綜合比較刑法
    修法關於本案適用之相關規定，詳如附表所示。
五、核被告甲○所為，係犯刑法第320 條第1 項之普通竊盜罪，
    公訴意旨認被告侵入被害人乙○○住處並為竊盜犯行之時間
    為晚上10時30分許，所為係犯刑法第321 條第1 項第1 款之
    夜間侵入住宅加重竊盜罪云云，然遍查卷內並無任何證據佐
    證被告係於夜間侵入乙○○住宅竊盜，且被害人乙○○於警
    詢、偵查中已證稱：是於92年12月27日晚間10時30分許返家
    發現遭竊等語甚明，彼於偵查中更陳證：應該是下午失竊，
    因早上出門時，電腦螢幕、滑鼠還在…姊姊下午1 時回家時
    ，發現電腦螢幕、滑鼠不見，以為拿去修理，直到晚上伊回
    家才發現失竊等語明確（見95年度偵緝字第588 號卷第31頁
    ），且經本院質諸被告亦供稱：其竊盜犯行係於白天所為等
    語，可見被告犯行應在92年12月27日當日下午所為無誤，公
    訴人誤以被害人返家發現竊案之時點為被告犯本案竊盜犯行
    之時間，而認被告係犯刑法第321 條第1 項第1 款之夜間侵
    入住宅加重竊盜罪，尚有未洽，惟其基本事實同一，爰依法
    變更起訴法條，併予敘明。爰審酌被告不思以正當途徑獲取
    財物，竟侵入他人住宅行竊，及被害人遭竊取財物之價值，
    暨其犯罪後坦承犯行，態度尚稱良好等一切情狀，量處如主
    文所示之刑。又修正前刑法第41條第1 項前段規定：「犯最
    重本刑為5 年以下有期徒刑以下之刑之罪，而受6 個月以下
    有期徒刑或拘役之宣告，因身體、教育、職業、家庭之關係
    或其他正當事由，執行顯有困難者，得以1 元以上3 元以下
    折算1 日，易科罰金。」，而被告行為時之易科罰金折算標
    準，依95年7 月1 日修正條文施行前罰金罰鍰提高標準條例
    第2 條之規定（該條業經總統於95年5 月17日公布刪除，並
    自95年7 月1 日失效），就其原定數額提高為100 倍折算1
    日，則被告行為時之易科罰金折算標準，應以銀元100 元至
    300 元折算1 日，經折算為新臺幣後，係以新臺幣300 元至
    900 元折算為1 日；惟修正後刑法第41條第1 項前段則規定
    ：「犯最重本刑為5 年以下有期徒刑以下之刑之罪，而受6
    個月以下有期徒刑或拘役之宣告者，得以新臺幣1,000 元、
    2,00 0元或3,000 元折算1 日，易科罰金。」，比較修正前
    後之易科罰金折算標準，依刑法第2 條第1 項前段規定，應
    適用修正前刑法第41條第1 項前段及修正刪除前罰金罰鍰提
    高標準條例第2 條之規定，定其易科罰金之折算標準（易刑
    處分無須如附表綜合全部罪刑結果而為比較，參見最高法院
    95年5 月23日第8 次刑事庭會議決議）。
六、至於被告具狀聲請本院於本案就其所犯竊盜罪，應適用中華
    民國九十六年減刑條例依法減刑，並將其於本院、臺灣高等
    法院、臺灣苗栗地方法院已判決確定或正在審理中之4 件竊
    盜案件合併定應執行刑云云，惟查中華民國九十六年減刑條
    例雖於96年6 月15日經立法院三讀通過，但尚未經總統公布
    施行，本院裁判時自無從適用此條例對被告減刑，末以敘明
    。
據上論斷，應依刑事訴訟法第273 條之1 第1 項、第299 條第1
項前段、第300 條、第310 條之2 、第454 條第2 項，刑法第2
條第1 項前段、第320 條第1 項，修正前刑法第41條第1 項前段
，刑法施行法第1 條之1 ，修正刪除前罰金罰鍰提高標準條例第
2 條，判決如主文。
如不服本判決，應於判決送達後10日內，向本院提出上訴狀。
本案經檢察官曾勁元到庭執行職務。
中　　華　　民　　國　　96　　年　　6 　　月　　22　　日
                  刑事第四庭法  官  梁哲瑋
以上正本證明與原本無異。
                            書記官  陳玉瓊
中　　華　　民　　國　　96　　年　　6 　　月　　23　　日
附表：
┌──┬───────────┬───────────┬──────┬─────────┐
│編號│     新法規定         │      舊法規定        │  比較結果  │    理由及根據    │
├──┼───────────┼───────────┼──────┼─────────┤
│ 一 │第320條第1項          │第320條第1項          │刑法第320 條│1.新法第33條第5款 │
│    │意圖為自己或第三人不法│同左                  │第1 項（條文│  規定罰金刑為新臺│
│    │之所有，而竊取他人之動│                      │本身未作修正│  幣1,000 元以上，│
│    │產者，為竊盜罪，處5 年│                      │）          │  以百元計算之，新│
│    │以下有期徒刑、拘役或  │                      │            │  法施行後，應依新│
│    │500元以下罰金。       │                      │            │  法第2條 第1 項之│
│    │                      │                      │            │  規定，適用最有利│
│    │第33條第5 款          │第33條第5 款          │舊法第33條第│  於行為人之法律。│
│    │罰金：新臺幣1,000 元以│罰金：1元以上。       │5款         │2.刑法第320 條第1 │
│    │上，以百元計算之。    │                      │            │  項之罰金刑，依舊│
│    │                      │                      │            │  法之規定，為銀元│
│    │刑法施行法第1條之1    │罰金罰鍰提高標準條例第│罰金罰鍰提高│  5,000 元即新臺幣│
│    │中華民國94年1 月7 日刑│1條                   │標準條例第1 │  15,000元以下罰金│
│    │法修正施行後，刑法分則│依法律應處罰金、罰鍰者│條前段      │  ，而依新法之規定│
│    │編所定罰金之貨幣單位為│，就其原定數額得提高為│            │  ，上開法條之罰金│
│    │新臺幣。94年1 月7 日刑│二倍至十倍。但法律依一│            │  貨幣單位為新臺幣│
│    │法修正時，刑法分則編未│定比率規定罰金或罰鍰之│            │  ，且因非屬72年6 │
│    │修正之條文定有罰金者，│數額或倍數者，依其規定│            │  月26日至94年1 月│
│    │自94年1 月7 日刑法修正│。                    │            │  7 日新增或修正之│
│    │施行後，就其所定數額提│                      │            │  條文，罰金數額提│
│    │高為三十倍。但72年6 月│現行法規所定貨幣單位折│現行法規所定│  高為30倍，故新法│
│    │26日至94年1 月7 日新增│算新臺幣條例第2條     │貨幣單位折算│  之罰金刑為新臺幣│
│    │或修正之條文，就其所定│現行法規所定金額之貨幣│新臺幣條例第│  15,000元，二者之│
│    │數額提高為三倍。      │單位為圓、銀元或元者，│2條         │  最高罰金數額相同│
│    │                      │以新臺幣元之三倍折算之│            │  ，但最低數額則以│
│    │                      │。                    │            │  舊法對被告較為有│
│    │                      │                      │            │  利，亦即新法並無│
│    │                      │                      │            │  較有利被告之情形│
│    │                      │                      │            │  ，依刑法第2條第 │
│    │                      │                      │            │  1 項之規定，應適│
│    │                      │                      │            │  用行為時之舊法。│
│    │                      │                      │            │3.最高法院95年度第│
│    │                      │                      │            │  八次刑事庭會議決│
│    │                      │                      │            │  議三(一)1.參照。│
│    │                      │                      │            │4.刑法施行法增訂第│
│    │                      │                      │            │  1 條之1 之意旨，│
│    │                      │                      │            │  僅在使刑法規範之│
│    │                      │                      │            │  罰金刑之貨幣單位│
│    │                      │                      │            │  ，一律改為新臺幣│
│    │                      │                      │            │  ，並使增訂前後有│
│    │                      │                      │            │  關罰金刑提高之倍│
│    │                      │                      │            │  數一致，對被告而│
│    │                      │                      │            │  言，並無有利、不│
│    │                      │                      │            │  利之比較適用問題│
│    │                      │                      │            │  ，且此增訂之規定│
│    │                      │                      │            │  屬罰金罰鍰提高標│
│    │                      │                      │            │  準條例第1 條但書│
│    │                      │                      │            │  之情形，當無同條│
│    │                      │                      │            │  前段規定之適用，│
│    │                      │                      │            │  關於法定罰金刑提│
│    │                      │                      │            │  高倍數，自應逕行│
│    │                      │                      │            │  適用刑法施行法第│
│    │                      │                      │            │  1 條之1 之規定，│
│    │                      │                      │            │  併予敘明。      │
├──┼───────────┴───────────┴──────┴─────────┤
│綜合│綜合上述各條文個別修正比較之結果，除刑法施行法第1 條之1 規定對被告無有利、不利之│
│比較│比較適用，且屬罰金罰鍰提高標準條例第1 條但書所稱之特別規定，應直接適用外，其餘修│
│    │正後新法並未較有利於被告，應整體適用被告行為時舊法相關規定論處。                │
└──┴────────────────────────────────────────┘
附錄本案論罪科刑之法條：
刑法第320條第1項：
  意圖為自己或第三人不法之所有，而竊取他人之動產者，為竊
  盜罪，處5 年以下有期徒刑、拘役或5 百元以下罰金。
